臺灣彰化地方法院民事裁定　100年度事聲字第3號
異　議　人　王成發
相　對　人　許玲珠
上列當事人間確定執行費用事件，異議人對於本院司法事務官民
國99年12月6日所為之99年度司執聲字第11號民事裁定聲明異議
，本院裁定如下：
    主    文
原裁定廢棄。
    理    由
壹、按當事人對於司法事務官處理事件所為之終局處分，得於處
    分送達後10日之不變期間內，以書狀向司法事務官提出異議
    。但支付命令之異議仍適用第518 條及第519 條之規定。司
    法事務官認前項異議有理由時，應另為適當之處分；認異議
    為無理由者，應送請法院裁定之。法院認第1 項之異議為有
    理由時，應為適當之裁定；認異議為無理由者，應以裁定駁
    回之。前項裁定，應敘明理由，並送達於當事人，民事訴訟
    法第240條之4定有明文。經查，本件異議人前於民國（下同
    ）99年12月16日具狀對本院99年度司執聲字第11號拍賣抵押
    物事件聲明異議，本件聲明異議業已遵期提出，合先敘明。
貳、本件異議意旨略以：
  一、本件經臺灣高等法院臺中分院99年度抗字第3號民事裁定
      略謂：「... 原審司法事務官99年度司執聲第1號民事裁
      定逕命相對人負擔本件執行費用新台幣（下同）30,846元
      、彰化縣地政事務所複丈費用12,000元、拆除工資88,000
      元及怪手工資60,000元，合計為190,846元之50%，即95,
      423元，尚有可議.... 」云云，高院發回意旨業經指摘及
      此，原裁定（99年度司執聲字第11號）猶未詳加說明論述
      ，竟認定異議人王成發應負擔97,016元，對於異議人更為
      不利，而有廢棄之原因。
  二、有關異議人應執行拆除之面積及範圍，異議人於日前業已
      自行雇請工人拆除，鈞院96年度訴字第908號民事確定判
      決所附土地複丈成果圖中編號B7部分、面積17平方公尺
      編號Bl部分、面積2平方公尺編號B5部分、面積29 平
      方公尺之地上物完畢，合計48平方公尺，並花費十餘萬元
      ，此有收據、證明書、施工拆除之現場照片在卷可稽。相
      對人許玲珠一再爭執異議人並無雇請工人拆除建物之情事
      ，倘若果真如此，異議人豈能無中生有。是以，本件計算
      異議人應負擔之執行，亦應扣除異議人自行執行拆除之面
      積及範圍之建物之拆除所須之費用。但原裁定就此事實及
      證據資料皆未查證，實有重大違誤。
  三、異議人所提照片二張，足以證明工人仍然可以從其上所示
      之通道進出，相對人實有誤認，以相對人提呈之照片，均
      系從編號B7部分、且面臨道路之角度所拍攝，當然無法看
      出內部編號B2、B1、B5部分之地上物均已拆除完畢。再者
      ，本件執行拆除前一日，兩造曾經至法院協商（司法事務
      官亦有在場），相對人之代理人柯宮銜當場打電話予相對
      人，表示不再對異議人請求本件執行費用云云，縱然本件
      執行卷亦無相對人所稱要減免對相對人收取本件執行費用
      之記載，惟查，兩造皆已經以口頭意思表示一致，契約即
      為成立，如今相對人卻否認，實屬權利濫用，並違反誠信
      原則，本件司務事務官亦得佐證。
參、得心證之理由：
  一、經查，本院96年度訴字第908號拆屋還地事件於民國（下
      同）97年3月31日判決主文記載訴訟費用56%由異議人負擔
      ，經相對人對異議人聲請確定執行費用額，本院執行處於
      99年1月26日以99年度司執聲字第1號裁定異議人應負擔執
      行費用額為95,423元及法定遲延利息，異議人不服聲明異
      議，本院民事庭於99年3月30日以99年度事聲字第16號廢
      棄原裁定，相對人不服提起抗告，經台灣高等法院台中分
      院於99年6月28日以99年度抗字第203號裁定駁回抗告，嗣
      本院執行處於99年12月6日再以99年度司執聲字第11號裁
      定，異議人應負擔執行費用97,016元等情，業經調取本院
      99年度司執聲字第1號、99年度事聲字第16號、台灣高等
      法院台中分院99年度抗字第203號、本院99年度司執聲第
      11號等卷宗核閱屬實。
  二、又查，本件相對人主張因本件強制執行支出之拆除工資88
      000元、怪手工資60000元等情，固據相對人提出統一發票
      2紙為證，然異議人於99年10月25日已以陳述意見狀否認
      其形式及實質之真正，因統一發票係屬私文書，故此部分
      應由相對人另行舉證其真正，而原裁定未另行調查此部分
      支出之真正，即逕予列為計算之基礎，即屬有誤。再查，
      本院96年度訴字第908號民事確定判決所附土地複丈成果
      圖中編號B7部分、面積17平方公尺編號Bl部分、面積
      2平方公尺編號B5部分、面積29平方公尺之地上物，究
      係異議人自行拆除或係相對人所拆除，兩造爭執甚烈，且
      異議人所支出之拆除費用究竟是否為真正？均待另行調查
      。故原裁定就此部分未加以查明，即遽令異議人分擔應負
      擔執行費用97,016元，恐屬有誤。
  三、至異議人主張本件執行拆除前一日，兩造曾經至法院協商
      （司法事務官亦有在場），相對人之代理人柯宮銜當場打
      電話予相對人，表示不再對異議人請求本件執行費用乙節
      ，為相對人所否認，本件執行卷宗亦無相對人所稱要減免
      對異議人收取本件執行費用之記載，且異議人前此部分之
      異議理由，業經台灣高等法院台中分院99年度抗字第203
      號裁定認異議人此部分之主張無可採，異議人再執相同異
      議理由異議，尚屬無據。
  四、綜上所述，原裁定既有上開可議之處，異議意旨指摘原裁
      定不當，非無理由，爰由本院將原裁定廢棄，由本院司法
      事務官另為適法之處分。
肆、據上論結：本件聲明異議為有理由，依民事訴訟法第240條
    之4第3項前段，裁定如主文。
中    華    民    國   100    年    4     月    7     日
                  民事第一庭    法  官  詹秀錦
以上正本係照原本作成。
如不服本裁定應於送達後10日內向本院提出抗告狀，並繳納抗告
費新臺幣1千元。
中    華    民    國   100    年    4     月    7     日
                                書記官  施嘉玫